臺灣臺南地方法院刑事裁定
111年度毒聲字第256號
聲  請  人  臺灣臺南地方檢察署檢察官
被      告  CHUEAKHAMHOT NITHIKORN（中文姓名：尼堤功）




上列被告因違反毒品危害防制條例案件，經檢察官聲請送觀察、
勒戒（111年度聲觀字第196號、111年度毒偵字第603號），本院
裁定如下：
    主  文
甲○○○○○ ○○○○           （中文姓名：尼堤功）施用第二級毒
品，應送勒戒處所觀察、勒戒，其期間不得逾貳月。
    理  由
一、聲請意旨略以：被告甲○○○○○ ○○○○           （中文姓名
    ：尼堤功）基於施用第二級毒品甲基安非他命之犯意，於民
    國111年1月5日1時25分許為警採尿往前回溯96小時內某時，
    在不詳地點，以不詳方式，施用甲基安非他命1次。嗣經警
    於111年1月4日23時40分許，在臺南市○○區○○○路000號旁工
    寮，見被告形跡可疑而加以盤查，在其居住之工寮房間內，
    扣得安非他命3包（毛重0.14公克、0.09公克、0.12公克）
    及吸食器2組，復徵得其同意後採集其尿液送驗，結果呈安
    非他命、甲基安非他命陽性反應，因認被告施用第二級毒品
    犯行明確，爰依毒品危害防制條例第20條第1項規定，聲請
    裁定將被告送勒戒處所觀察、勒戒等語。
二、按犯毒品危害防制條例第10條之罪者，檢察官應聲請法院裁
    定，或少年法院（地方法院少年法庭）應先裁定，令被告或
    少年入勒戒處所觀察、勒戒，其期間不得逾2月，同條例第2
    0條第1項定有明文。
三、訊據被告於警詢矢口否認有施用第二級毒品之犯行，辯稱：
    我這輩子沒有施用過毒品等語。惟查：
　㈠被告於上揭時間、地點，因形跡可疑，遭警盤查，經警徵得
    被告同意後，於111年1月5日1時25分許採集其尿液送驗，檢
    驗結果呈現安非他命濃度714ng/mL、甲基安非他命濃度大於
    4000ng/mL等情，有臺南市政府衛生局濫用藥物尿液檢驗結
    果報告（檢體編號：111J006號）、勘察採證同意書、臺南
    市政府警察局偵辦毒品危害防制條例案送驗尿液編號與真實
    姓名對照表編號名冊各1份在卷可稽，是被告前揭時、地所
    排放之尿液，經檢出第二級毒品甲基安非他命代謝物乙節，
    堪以認定。
　㈡尿液初步篩檢陽性檢體需再以氣相層析質譜儀分析法進行確
    認，不致有偽陽性之結果；而施用甲基安非他命後24小時內
    ，約有施用劑量之70％由尿中排出，經人體可代謝出甲基安
    非他命原態及其代謝物安非他命，其中約43％以甲基安非他
    命原態排出，4％至7％代謝為安非他命排出；一般於尿液中可
    檢出之最大時限，甲基安非他命為1至5天，安非他命1至4天
    等節，則有行政院衛生署管制藥品管理局（現已改制為衛生
    福利部食品藥物管理署）97年1月21日管檢字第0970000579
    號、97年11月27日管檢字第0970011797號、97年12月31日管
    檢字第0970013096號函可資參佐，是被告若無施用甲基安非
    他命之犯行，斷無可能於其尿液中檢驗出安非他命、甲基安
    非他命陽性之反應結果。參酌上開尿液檢驗報告已採用精密
    之液相層析串聯質譜分析法（LC/MS/MS）檢驗，可排除偽陽
    性之結果，又被告之尿液檢出甲基安非他命之濃度大於安非
    他命甚多，亦符合上開函文所揭示施用甲基安非他命後之代
    謝情形，是前述檢驗結果自足認係被告施用甲基安非他命後
    ，因甲基安非他命於被告體內分解所產生之代謝結果無疑。
    另佐以上揭函文所揭示之施用甲基安非他命後採尿檢驗最大
    得檢出之時效為5天，堪認被告於上開採尿時間回溯120小時
    內（不含公權力拘束時間），應有施用甲基安非他命之犯行
    。
　㈢被告未曾因違反毒品危害防制條例案件，經法院裁定施以觀
    察、勒戒或強制戒治，有臺灣高等法院被告前案紀錄表1份
    在卷可稽，是其係初犯毒品危害防制條例第10條第2項之施
    用第二級毒品犯行。從而，聲請人聲請本院裁定令被告入勒
    戒處所觀察、勒戒，於法並無不合，應予准許。
四、依毒品危害防制條例第20條第1項、觀察勒戒處分執行條例
    第3條第1項規定，裁定如主文。
中　　華　　民　　國　　111 　年　　3 　　月　　22　　日
　　　　　　　　　刑事第十一庭  法　官　張郁昇
以上正本證明與原本無異。
如不服本裁定，應於收受送達後5日內向本院提出抗告狀。（應
附繕本）
　　　　　　　　　　　　　　　　書記官　陳冠盈
中　　華　　民　　國　　111 　年　　3 　　月　　22　　日